【裁判字號】    89,交抗,829
【裁判日期】    891108
【裁判案由】    聲明異議
【裁判全文】
臺灣高等法院臺中分院刑事裁定                    八十九年度交抗字第八二九號
    抗  告  人  甲○○
    即受處分人
右列抗告人因違反交通管理處罰條例案件，不服台灣台中地方法院中華民國八十九年
十月六日裁定（八十九年度交聲字第八一號）提起抗告，本院裁定如左：
      主  文
抗告駁回。
      理  由
一、抗告意旨略以：酒精測試器若未經中央標準局度量衡檢測通過，其最大誤差可達
    零點零七毫克，加上測試員警操作技巧，及受測者吹氣長短，均會產生誤差。抗
    告人即異議人（下稱抗告人）不服之理由是，警方未提出酒精測試器送檢驗紀錄
    及中央標準局所核發之使用證明。異議人於八十九年五月四日七時許，與家人共
    號飲二瓶啤酒，至當晚近十一時，第一次測試每公升０．四０毫克，九分鐘後第
    二次測試為每公升０．三五毫克。依此狀況判斷，抗告人飲酒至受測已達三小時
    之久，體內酒精含量應已轉淡至標準值內。抗告人於被臨檢要求酒精測試前，曾
    要求執勤員警實施生理協調平衡測試，但員警不同意。若依馮鵬儒員警所述：抗
    告人於出示證件時，有肢體不穩現象，何不當時即執行生理平衡檢測，以證實抗
    告人酒醉程度或仍可安全駕駛云云。
二、按汽車駕駛人飲酒後吐氣酒精成份超過每公升○．二五毫克以上者，不得駕車。
    又汽車駕駛人，駕駛汽車酒精濃度過量者，處新臺幣六千元以上一萬二千元以下
    罰鍰，並當場禁止其駕駛及吊扣其駕駛執照六個月，道路交通安全規則第一百十
    四條第二款、道路交通管理處罰條例第三十五條第一項第一款定有明文。
三、經查，抗告人自承：伊當晚確實有喝二瓶啤酒乙情。證人即攔檢之警員馮鵬儒亦
    於原審證稱：伊在市○○路與惠來路執行臨檢時，受處分人出示證件時，有肢體
    不穩現象，隨即進行酒精測試，第一次測試為每公升０．四０毫克，第二次測試
    為每公升０．三五毫克，且檢測器並無不準確之情形等語。依抗告人抗告意旨所
    陳：酒精測試器若未經中央標準局度量衡檢測通過，其最大誤差可達０．０七毫
    克。而本件抗告人經兩次測試、其呼氣酒精含量，分別為０．四０毫克、０．三
    五毫克，離應處罰之０．二五毫克，均超過０．０七毫克。即扣除抗告人所指之
    誤差值０．０七毫克，亦均在應罰之０．二五毫克以上。此外，體內酒精濃度，
    因身體代謝作用，隨時間之經過當會逐漸轉淡，第一次測試與第二次測試相隔一
    段短暫時間，第二次測試值較第一次測試值為低，亦與常理相符。綜上所述，抗
    告人違規之事證明確，堪可認定。原審以原處分機關據以爰引上開規定，裁處受
    處分人於限期內繳罰款，處以最低額新臺幣六千元，逾期處以法定最高額新臺幣
    壹萬二千元並吊扣駕駛執照六個月，並無不當，駁回抗告人之異議，於法並無不
    合。本件抗告人仍執前詞，指摘原審裁定不當，為無理由，應予駁回。
據上論結，應依道路交通案件處理辦理辦法第二十六條，刑事訴訟法第四百十二條，
裁定如主文。
中      華      民      國    八十九    年    十一      月      八      日
                                  臺灣高等法院臺中分院刑事第九庭
                                        審判長法  官  胡  森  田
                                              法  官  康  應  龍
                                              法  官  趙  春  碧
右正本證明與原本無異。
不得再抗告。
                                              書記官  廖  來  信
中      華  民      國    八十九    年    十一      月      十      日
                                                                        Ｃ


司法院資訊處製作；財團法人民間司法改革基金會備份。
